# 公司支付给重要农户购置农机补偿款如处理？

提问人：哈啤 时间：2017-09-12 10:19:22
陈老师，您好！ 又要麻烦您了。 经济业务如下：公司为了鼓励种植甜菜面积超过 300 亩以上的农户，在其购置农机后，对其购置农机价款的30%进行一次补贴，公司这项业务如何处理？ 一、计入到今后甜菜的采购价格？ 二、做为长期待摊分次计入到生产成本中？ 三、农户需要给我们提供发票吗？还是不用，直接税前扣除。

回答人：chenyiwei
这部分支出能否在未来带来明确可识别、且可以货币计量的经济利益，具有很大的不确定性，建议在支付时直接费用化处理，计入管理费用。农户显然不可能提供发票，对此项支出的税前扣除问题建议与税务机关沟通确认。